臺灣高雄地方法院刑事判決
111年度審交訴字第16號
公  訴  人  臺灣高雄地方檢察署檢察官
被      告  許春花



上列被告因公共危險案件，經檢察官提起公訴（110年度偵字第2
4844號），因被告於準備程序進行中，就被訴事實為有罪之陳述
，經受命法官告知簡式審判程序之旨，並聽取被告與檢察官之意
見後，本院合議庭裁定由受命法官獨任依簡式審判程序審理，判
決如下：
    主  文
許春花犯肇事致人傷害逃逸罪，處有期徒刑陸月，如易科罰金，
以新臺幣壹仟元折算壹日。緩刑貳年。並應於判決確定後壹年內
參加法治教育參場次，緩刑期間付保護管束。
    事  實
一、許春花於民國110年9月1日11時34分許，駕駛車牌號碼0000-
    00號自用小客車，沿高雄市小港區中鋼路快車道由東向西行
    駛，行經中鋼路工安訓練大樓前時，本應注意變換車道時，
    應讓直行車先行，並注意安全距離，而依當時天候晴、日間
    自然光線、柏油路面乾燥、無缺陷、無障礙物及視距良好等
    情，無不能注意之情事，竟疏未注意及此，逕自偏右行駛變
    換至慢車道，適右側有陳嘉軒騎乘車牌號碼000-000號普通
    重型機車，沿中鋼路慢車道同向行駛至上揭地點，見狀煞車
    不及，因而自摔倒地，並受有左上肢擦挫傷、右手腕擦挫傷
    及右足挫傷等傷害(過失傷害部分未據告訴)。詎許春花僅短
    暫停留現場查看，未經陳嘉軒同意，且未報警、協助救護或
    其他適當之處置，隨即駕駛上開車輛逃離現場，嗣警方據報
    到場處理後，並調閱監視器錄影畫面，循線追查，始查悉上
    情。
二、案經高雄市政府警察局小港分局報告報告臺灣高雄地方檢察
    署檢察官偵查起訴。
    理  由
一、本件被告許春花所犯係死刑、無期徒刑、最輕本刑為3年以
    上有期徒刑以外之罪，其於準備程序進行中就被訴事實為有
    罪之陳述，經法官告知簡式審判程序之旨，並聽取當事人之
    意見後，認無不得或不宜改依簡式審判程序進行之情形。爰
    依刑事訴訟法第273條之1第1項規定，由法官行簡式審判程
    序審理。又本件所引屬於被告以外之人於審判外陳述之傳聞
    證據，依同法第273條之2規定，不受第159條第1項關於傳聞
    法則規定之限制，依法有證據能力，合先敘明。
二、上開犯罪事實，業據被告許春花於本院審理時（審交訴卷第
    31、47、51頁）坦承不諱，核與證人即被害人陳嘉軒於警詢
    （偵卷第13至21頁）、偵訊（偵卷第99至101頁）時證述之
    情節，均參核相符，並有高雄市政府警察局小港分局道路交
    通事故現場圖、道路交通事故調查報告表㈠、㈡-1、道路交通
    事故談話紀錄表、臺灣高雄地方檢察署檢察事務官勘驗報告
    各1份（偵卷第31至33、35至37、39至45、119頁）、現場照
    片6張、監視錄影光碟1片、監視錄影畫面翻拍照片5張、被
    告車輛照片3張（偵卷第53至57、59至63、63至65頁）、高
    雄市立小港醫院診斷證明書1份（偵卷第23頁）在卷可稽，
    足認被告上開任意性自白，核與卷內證據資料相符，洵堪採
    為認定犯罪事實之基礎。從而，本案事證明確，被告犯行，
    堪以認定，應依法論科。
三、論罪科刑：
    核被告所為，係犯刑法第185條之4第1項前段之駕駛動力交 
     通工具肇事致人受傷而逃逸罪。爰以行為人之責任為基   
     礎，審酌被告於肇事後，知悉被害人業已受傷，卻未將被 
     害人送醫或為其他必要救護行為，而擅自離開現場，提升 
     被害人因未能獲得即時救護，以致增加傷勢擴大之風險， 
     所為實有不該。惟念及被告犯後於審理中坦承犯行，且於 
     審理中與被害人達成和解，並已賠償被害人之損失新臺幣 
     （下同）3萬1千元，有和解書影本1份在卷可稽（審交訴卷
      第55頁），犯後態度非惡，兼衡其自陳學歷為二專畢業，
      現在從事中鋼之協力廠商工作，擔任會計，月收入約5萬
  元    左右，已婚，2個小孩已成年等智識程度、家庭及經濟
  狀況    （審交訴卷第51頁），暨其犯罪動機、目的、手段等
  一切    情狀，量處如主文所示之刑，並諭知如易科罰金之折
  算標    準。
四、緩刑附負擔宣告
　  被告前無犯罪之前科，有台灣高等法院被告前案紀錄表稽，
    堪認素行尚可，被告犯後於審理中業與告訴人達成和解，已
    如上述，公訴人亦表示同意附條件緩刑等情（審交訴卷第51
    頁），信被告經此警偵審程序，當知所惕勵而無再犯之虞，
    爰諭知緩刑2年。復為確保被告知所遵守交通秩序，並依刑
    法第74條第1項第1款、第2項第8款、第93條第1項第2款規定
    ，併宣告被告應於判決確定後1年內，參加法治教育3場次，
    緩刑期間付保護管束，以維法治。　　
據上論斷，應依刑事訴訟法第273條之1第1項、第284條之1、第
299條第1項前段，刑法第185條之4第1項前段、第41條第1項前段
、第74條第1項第1款、第2項第8款、第93條第1項第2款，判決如
主文。
本案經檢察官陳永盛提起公訴，檢察官呂乾坤到庭執行職務。
中    華    民    國   111    年     3    月    31    日
                    刑事第五庭  法  官  李昆南
以上正本證明與原本無異。
如不服本判決應於收受送達後20日內向本院提出上訴書狀，並應
敘述具體理由；如未敘述上訴理由者，應於上訴期間屆滿後20日
內向本院補提理由書（均須按他造當事人之人數附繕本）「切勿
逕送上級法院」。
因疫情而遲誤不變期間，得向法院聲請回復原狀。
中    華    民    國   111    年     3    月     31   日
                                書記官  鄭仕暘
附錄本判決論罪科刑法條：
中華民國刑法第185條之4
駕駛動力交通工具發生交通事故，致人傷害而逃逸者，處六月以
上五年以下有期徒刑；致人於死或重傷而逃逸者，處一年以上七
年以下有期徒刑。
犯前項之罪，駕駛人於發生交通事故致人死傷係無過失者，減輕
或免除其刑。